臺灣臺北地方法院刑事判決　　　　　　　　　　　九十一年度交簡上字第一九六號
　　上　訴　人
　　即　被　告　甲○○　男　四.
右列上訴人因公共危險等案件，不服本院臺北簡易庭九十一年度北交簡字第一八一八
號，中華民國九十一年七月二十九日第一審刑事簡易判決（檢察官聲請簡易判決處刑
書案號：臺灣臺北地方法院檢察署九十一年度偵字第八三三六號），提起上訴，本院
管轄第二審之合議庭判決如左：
    主  文
上訴駁回。
    事  實
一、甲○○於民國八十七年間因恐嚇罪，經本院八十七年度易字第一二六０號裁判，
    於八十七年七月六日判處有期徒刑九月，嗣經臺灣高等法院八十七年度上易字第
    五一八三號裁判，於八十七年十月一日將原判決撤銷，仍改判有期徒刑九月確定
    ，甫於八十八年三月十六日執行完畢。仍不知悔改，明知服用酒類已達不能安全
    駕駛之程度時，即不得駕駛動力交通工具，竟自民國九十年三月二十四日十五時
    許起，在臺北市大安森林公園內某處，獨自飲用約一瓶參茸酒，酒後其控制力及
    注意力均已達無法安全駕駛動力交通工具之程度，猶騎乘車牌號碼ＡＺＩ－七九
    五號重型機車在道路上行駛，沿同市○○○路○段九十三巷由東向西行駛，迨於
    同日十九時五分許，行經前揭九十三巷巷口與建國北路之交岔路口處時，因其酒
    後注意力欠佳而未能安全駕駛，致其所騎乘機車之左前車頭不慎撞及沿建國北路
    由南向北行駛，乙○○所駕駛車牌號碼ＣＬ－五三○二號自用小客車之右側車身
    ，經到場處理員警實施檢測，其呼氣所含酒精濃度高達每公升○．八二毫克，客
    觀上已達不能安全駕駛動力交通工具之程度，始查悉上情。
二、案經臺北市政府警察局中山分局報請臺灣臺北地方法院檢察署檢察官偵查後聲請
    簡易判決處刑。
    理  由
一、上訴人即被告甲○○經本院合法傳喚其向法院陳明之居所及送達地，無正當理由
    ，未於本院所指定之九十一年十二月十一日審理期日到庭，惟右揭被告於前述時
    、地飲酒後駕車，因其酒後注意力欠佳而未能安全駕駛，致與乙○○所駕駛之自
    用小客車發生擦撞等事實，業據被告於警員詢問及檢察官偵訊均供承不諱（參見
    臺灣臺北地方法院檢察署九十一年度偵字第八三三六號偵查卷宗第六至七頁、第
    四十二反面），又其以呼氣測試酒精濃度為每公升○‧八二毫克（ＭＧ／Ｌ），
    此有酒精濃度檢測表及臺北市政府警察局舉發違反道路交通管理事件通知單影本
    各一紙附卷可證（參見同前偵查卷第十一頁），況被告因駕駛過程發生交通事故
    ，顯然無法正常操控等情事，亦有臺北市政府警察局中山分局建國派出所警員張
    雅南依職權所填製之刑法第一百八十五條之三案件測試觀察紀錄表，及臺北市政
    府警察局中山分局交通分隊記載本件車禍發生情形之道路交通事故調查報告表、
    交通事故談話紀錄表、道路交通事故補充資料表、乙○○於九十年三月二十日警
    局詢問筆錄等件在卷可按（見同前偵查卷第八至十七頁）。足徵被告確有於飲用
    酒類後，已達不能安全駕駛動力交通工具而仍然駕駛之犯行。
二、按刑法第一百八十五條之三規定服用酒類致不能安全駕駛動力交通工具，係抽象
    危險犯，並不以發生具體危險為必要，至所謂酒醉狀態，只需一般評價程度達於
    對車輛駕駛行為失其必要之注意力或判斷力之虞即可，至實際上對駕駛行為是否
    發生具體危險，則並不重要；又行為人飲酒後如其呼氣酒精濃度達於每公升○．
    七五毫克時，即有反應較慢、感覺減低、思考改變並影響駕駛之輕到中度中毒症
    狀，此有行政院國軍退除役官兵輔導委員會台北榮民總醫院（以下稱台北榮民總
    醫院）八十八年八月五日（八八）北總內字第二六八六八號函一紙附本院卷可稽
    ，如行為人飲酒後其呼氣中酒精濃度如已達於每公升○．七五毫克，其肇事率為
    一般未飲酒者之二十五倍，此亦有中央警察大學交通學系暨交通管理研究所教授
    蔡志中之研究報告一紙附本院卷可憑，況法務部於八十八年五月十日亦邀集司法
    院刑事廳、交通部、行政院衛生署、內政部警政署及中央警察大學等相關單位決
    議，並參酌美國加州運輸部交通安全局所實驗之結果，以呼氣酒精濃度逾每公升
    含Ｏ．五五毫克時，即得認為不能安全駕駛為認定標準，蓋因由美國、德國及日
    本等國家所進行之酒精濃度與精神狀態之測試實驗，呼氣中酒精濃度達每公升Ｏ
    ．五五毫克時，就人之生理方面，已產生視覺反應遲鈍、影像不能集中、同時不
    能看清前方路況及車旁照後鏡等狀況，其駕駛能力已受有影響，其肇事率已為一
    般正常人之十倍，足徵此項認定標準，依一般社會通念，客觀上足以認定已達不
    能安全駕駛之程度。綜上所述，被告於飲酒後，其體內之酒精濃度經警攔查檢測
    其呼氣所含酒精濃度高達每公升○．八二毫克，是依前述臺北榮民總醫院函文及
    學者研究報告所提出「不能安全駕駛」之酒精含量數值、被告酒精濃度檢測表、
    記載本件道路交通事故發生情形之道路交通事故調查報告表、交通事故談話紀錄
    表、道路交通事故補充資料表、證人乙○○警局詢問筆錄等補充資料表補強證據
    已足資擔保被告於調查中所為上開任意性自白具有相當程度之真實性，而得使本
    院確信被告前述自白之犯罪事實確屬真實，本院自得依被告自白及各該補強證據
    認定被告有為前述犯行，本件事證明確，被告之犯行堪以認定。
三、核被告甲○○所為係犯刑法第一百八十五條之三服用酒類不能駕駛動力交通工具
    而駕駛之公共危險罪；又被告有如是事實欄所載刑之宣告及執行，其於五年以內
    再犯有期徒刑以上刑之罪，為累犯，應加重其刑。原判決審酌被告於飲用酒類後
    ，已達不能安全駕駛動力交通工具之狀態，而仍為駕駛行為，危及其他道路交通
    參與者之安全，惟被告已於警局詢問時供承犯行，犯後態度尚佳，足認被告確有
    悔意，判處被告罰金二萬五千元，如易服勞役，以三百元折算一日，其認事用法
    均無違誤，量刑堪稱妥適，上訴意旨僅泛稱對原判決不服，然並未具體指摘原判
    決漏未審酌何種證據及認事用法有何不當，其提起上訴顯無理由。綜上，原判決
    關於被告所犯刑法第一百八十五條之三之公共危險罪，所為之認事用法既無違誤
    ，量刑亦堪稱妥適，上訴意旨非有理由，應予駁回。
四、被告經本院合法傳喚，無正當理由，未於本院所指定之九十一年十二月十一日審
    判期日到庭，依刑事訴訟法第四百五十五條之一第一項、第三項準用同法第三百
    七十一條規定，爰不待其陳述，逕行判決，附此敘明。
五、據上論斷，應依刑事訴訟法第四百五十五條之一第一項、第三項、第三百六十八
    條、第三百七十一條，判決如主文。
本案經檢察官黃東焄到庭執行職務
中      華      民      國    九十一    年     十二     月    二十五    日
                                      臺灣臺北地方法院交通法庭
                                          審判長法  官劉壽嵩
                                                法  官洪文慧
                                                法  官鄧德倩
右正本證明與原本無異。
本判決不得上訴。
                                                書記官謝韻華
中      華      民      國    九十一    年     十       月    二十五   日
